【裁判字號】    92,交訴,60
【裁判日期】    921127
【裁判案由】    公共危險等
【裁判全文】
臺灣士林地方法院刑事判決                          九十二年度交訴字第六號
    公  訴  人  臺灣士林地方法院檢察署檢察官
    被      告  庚○○
    選任辯護人  林志宏律師
右列被告因公共危險等案件，經檢察官提起公訴（九十一年度偵字第五六三三號），
本院判決如左：
    主  文
庚○○無罪。
    理  由
一、公訴意旨略以：被告庚○○係鉑運冷氣電機工程行員工，平日替臺北縣汐止市「
    家樂福大賣場」之顧客載送並安裝電器，係從事駕駛業務之人，其於民國九十一
    年一月二十八日二十時三十分許，駕駛車號八Ｃ─０五０九號自小貨車，搭載同
    事丙○○沿臺北市○○○路○段東往西方向運送電器途中，在行經臺北市南港區
    ○○○路六段、昆陽街口時，原應依遵守該路口燈光號誌所顯示紅燈之指示將車
    輛停止，且按當時狀況雖係雨天，但夜間有照明且道路無障礙物、視距良好，並
    無不能注意之情形，竟因車速過快及未注意車前燈號而煞車不及，致該車向前滑
    行，車頭部分先撞擊分隔島後，右後車身車板復碰撞當時由北往南沿行人穿越道
    穿越忠孝東路六段路口之壬○○，造成壬○○受有左大腿五乘三公分瘀、擦傷及
    左肘後方一乘一公分擦傷、疼痛之傷害，被告庚○○於駕車肇事致壬○○受傷後
    ，竟未對傷者採取救護措施，隨即駕車逃逸離去現場，嗣經壬○○將該肇事車輛
    車牌號碼報請警方處理後，始查獲上情，案經壬○○訴請偵辦，因認被告庚○○
    涉有刑法第二百八十四條第二項業務過失傷害、第一百八十五條之四肇事遺棄等
    罪嫌云云。
二、按犯罪事實應依證據認定之，無證據不得推定其犯罪事實。又不能證明被告犯罪
    者，應諭知無罪之判決，刑事訴訟法第一百五十四條、第三百零一條第一項分別
    定有明文。再告訴人之告訴，本以使被告受刑事訴追為目的，故其陳述是否與事
    實相符，自應調查其他證據，以資審認，苟其所為攻擊之詞，尚有瑕疵，則在此
    瑕疵未予究明以前，即不能遽採為斷罪之基礎。另按事實之認定，應憑證據，如
    未能發現相當證據，或證據不足以證明，自不能以推測或擬制之方法，為裁判基
    礎。
三、本件公訴人認被告庚○○涉有上開犯行，無非係以告訴人壬○○之指訴及目擊證
    人辛○○於警訊之供述肇事車輛為車號八Ｃ─０五０九號之自小貨車、被告庚○○於警訊中之自白、證人丙○○、甲○○於偵訊之供述案發當日該自小客車由被
    告駕駛、道路交通事故調查報告表、交通事故談話紀錄表、現場照片三幀、前開
    自小貨車車頭凹陷照片共八幀、臺北市立忠孝醫院驗傷診斷書、台北縣汐止市「
    家樂福大賣場」外送訂單影本二十一份等為其論據。然訊據被告矢口否認前揭犯
    行，辯稱警訊時因記不清伊於何時開始至鉑運冷氣電機工程行送貨，因此在警訊
    中胡亂認罪，事後經查證，案發當時伊是在台中縣天仁加油站股份有限公司（以
    下簡稱天仁加油站）上班，尚未到鉑運冷氣電機工程行擔任送貨員，上揭犯行顯
    然非伊所為等語，並提出天仁加油站基本資料查詢表、九十一年度一至三月天仁
    加油站之扣繳憑單、自九十年十月十九日起至九十一年三月三十一日止在天仁加
    油站工作之工作證明書、九十一年一月份天仁加油站之薪資條、中華商業銀行存
    摺、被告九十一年一月份於天仁加油站之考勤打卡表為證，並請求訊問證人丁○○、乙○○、己○○、戊○○。
四、經查被告庚○○於案發時日確實任職於天仁加油站，至九十二年三月底始離職，
    而員工當班時不得由非員工之外人代班，縱是由其他員工代班，打卡時亦是打真
    正當班者之考勤卡等情，業經證人丁○○（天仁加油站組長）、乙○○、己○○
    （天仁加油站員工）到庭證述明確，復有被告於九十一年度一至三月任職於天仁
    加油站之扣繳憑單、自九十年十月十九日起至九十一年三月三十一日止在天仁加
    油站工作之工作證明書、九十一年一月份天仁加油站之薪資條、中華商業銀行存
    摺、被告九十一年一月份於天仁加油站之考勤打卡表為證，且依考勤打卡表之紀
    錄，案發時之九十一年一月二十八日二十時三十分，被告正在天仁加油站當班（
    依考勤打卡表所載，被告當天上下班之時間係十七時二十三分上班，二十三時零
    二分下班），而天仁加油站股份有限公司確有該公司存在，亦有天仁加油站基本
    資料查詢表一紙在卷可按。次查證人甲○○（鉑運冷氣電機工程行負責人）證稱
    ：丙○○之助手時常更換，在九十一年之前係廖祖華，九十一年過舊曆年後換戊○○，戊○○做一個多月後才換被告庚○○，所以被告庚○○是九十一年過舊曆
    年後才開始擔任丙○○之助手，一直工作到那年夏天等語（按案發之九十一年一
    月二十八日，農曆係九十年十二月十六日，係舊曆年前）。證人戊○○（丙○○
    之助手）證稱：其與丙○○合作載貨至九十一年三月底，九十一年四月起由被告
    庚○○擔任丙○○之助手等語，更足資證明案發當時，被告庚○○並非與丙○○
    一起送貨之人，是被告所辯伊非駕車號八Ｃ─０五０九號之自小貨車肇事逃逸之
    人，足堪信為真實。至於告訴人壬○○之指訴及目擊證人辛○○於警訊之供述，
    僅能證明肇事者之車輛及車牌號碼是八Ｃ─０五０九號之自小貨車，彼等並無法
    指認被告庚○○確是肇事之人，證人丙○○亦證稱其所有八Ｃ─０五０九號之自
    小貨車，有時由其駕駛，有時由助手駕駛，至於案發當時所僱用之助手係何人？
    其與何位助手一起送貨？其均不記得。至於證人甲○○於偵查中之所以稱「運費
    統計表中編號Ｈ００二的都是由丙○○與被告庚○○一起運送。」，據證人甲○○於於本院審理時證稱：「當天我有問丙○○那時的助手是誰，他說是庚○○，
    因為他經常換助手。」等語，顯是傳聞，不得採為證據，況查經本院於審理時傳
    訊丙○○，丙○○並無法證實案發當時之助手確為被告。綜上所述，被告有充分
    之不在場證明，且無任何證據足資證明被告於案發時、地確有駕駛八Ｃ─０五０
    九號之自小貨車，是除被告於警訊中與事實不符之自白外，查無其他積極證據足
    資認定被告有業務過失傷害、肇事遺棄等犯行，不能證明其犯罪，自應為無罪判
    決之諭知。
據上論斷，應依刑事訴訟法第三百零一條第一項，判決如主文。
本案經檢察官林聰良到庭執行職務。
中      華      民      國      九十二    年    十一    月    二十七    日
                                  臺灣士林地方法院刑事第一庭
                                      審判長法  官  林  清  吉
                                            法  官  高  愈  杰
                                            法  官  張  國  棟
右正本證明與原本無異。
如不服本判決，應於判決送達後十日內，向本院提出上訴狀。
                                            書記官  蔡  佳  君
中      華      民      國      九十二    年    十二    月      三      日


司法院資訊處製作；財團法人民間司法改革基金會備份。
